【裁判字號】    99,易,3225
【裁判日期】    991029
【裁判案由】    竊盜
【裁判全文】
臺灣臺中地方法院刑事判決              99年度易字第3225號
公  訴  人  臺灣臺中地方法院檢察署檢察官
被      告  戊○○
上列被告因竊盜案件，經檢察官提起公訴（九十九年度偵字第一
三八一九、一四六八三、一四九五七、一七八四一號），本院裁
定進行簡式審判程序，判決如下：
    主    文
戊○○所犯如附表編號一至五所示之竊盜罪，各處如附表編號一
至五所示之宣告刑。應執行有期徒刑壹年，如易科罰金，以新臺
幣壹仟元折算壹日；扣案之鑰匙壹支沒收。
    犯罪事實
一、戊○○基於竊取他人財物之犯意，並意圖為自己不法之所有
    ，先後於附表所示之時間、地點，利用如附表所示之被害人
    疏於注意之際，或以自備之鑰匙插入機車鎖孔啟動引擎駛離
    現場，或以徒手牽行機車返回住處附近等方式，分別竊取如
    附表所示之機車得手，以供自己代步使用。嗣經甲○○、己○○、庚○○、丁○○發現機車遭竊後報警處理，經警調閱
    失竊地點附近之監視錄影畫面，查知戊○○即為下手行竊附
    表編號一、三機車之人，並依戊○○所供述之放置地點，起
    獲如附表編號一、三所示失竊之重機車（已發還甲○○、庚○○領回）；另員警又於九十九年五月二十五日上午十時許
    ，在臺中市○○區○○街二０二巷一弄二號，尋獲己○○所
    失竊之機車（已發還己○○領回），經警採集機車把手所放
    置安全帽上之指紋，比對後發現與檔存戊○○之指紋特徵相
    符，始查悉戊○○竊取如附表編號二所示機車之犯行；又因
    戊○○於九十九年五月二十八日先後將如附表編號四、五所
    示之機車，騎至臺中市○○區○○路二十號前騎樓停放，經
    民眾發覺可疑報警處理，員警到場後發現其中如附表編號四
    所示之機車業經丁○○報案失竊，旋即調閱上開停車地點附
    近之監視錄影畫面，因而查知林士業竊取如附表編號四、五
    所示機車之犯行（該二部機車業已發還丁○○、乙○○領回
    ）。並由員警於九十九年五月二十八日下午一時許，前往桃
    園縣警察局蘆竹分局南崁派出所，詢問因查證身分所需而為
    警留置之林士業，林士業始交付其所有供竊取如附表編號一
    、三、四、五所示機車使用之鑰匙一支，並為警當場查扣。
二、案經臺中市警察局第四分局、第六分局分別報告臺灣臺中地
    方法院檢察署檢察官偵查起訴。
    理    由
一、本件被告戊○○於準備程序中，先就上開犯罪事實為有罪之
    陳述，且所犯係死刑、無期徒刑、最輕本刑為三年以上有期
    徒刑以外之罪，經本院告知簡式審判程序之旨，並聽取檢察
    官及被告之意見後，依刑事訴訟法第二百七十三條之一第一
    項之規定，裁定進行簡式審判程序，先此敘明。
二、上開犯罪事實，業據被告戊○○於警詢及偵審中坦承不諱，
    核與證人即被害人甲○○、己○○、庚○○、丁○○、乙○○於警詢時指證機車遭竊之情節相符，並有贓物認領保管單
    五份、監視錄影畫面翻拍照片十三張、失竊機車及現場照片
    十三張、臺中市警察局第四分局現場勘察報告、內政部警政
    署刑事警察局九十九年六月二十一日刑紋字第０九九００七
    八九二一號鑑定書各一份、臺中市警察局車輛尋獲電腦輸入
    單二份附卷可稽，及鑰匙一支扣案為憑，足徵被告前揭自白
    應屬實情。本案事證已臻明確，被告犯行至堪認定。
三、核被告戊○○竊取如附表所示他人所有之機車，所為均係犯
    刑法第三百二十條第一項之普通竊盜既遂罪。其所犯五個普
    通竊盜既遂罪，犯意各別，行為互殊，應予分論併罰。又被
    告所犯如附表編號二所示之竊盜犯行，據證人即被害人己○○於警詢時稱該車係九十九年五月二十四日晚間八時二十分
    許失竊，且經承辦員警再次以電話與被害人己○○進行確認
    ，得悉被害人己○○所稱之上開失竊時間，即為其停放車輛
    於失竊地點之時，此有警詢筆錄及郭姣彤警員製作之職務報
    告書在卷可憑。是以被告於九十九年八月九日偵訊時供稱：
    如附表編號二所示之機車係九十九年五月二十四日下午行竊
    云云，即與實情有違，而應以被告嗣於九十九年十月十八日
    本院行準備程序時所述之當日晚間行竊等情，較為可採。另
    被告於竊取附表編號二所示機車時，雖始終未將該車龍頭鎖
    開啟，惟被告既已將該車挪移至自己住處附近，納入自己所
    得支配管領之範圍內，且為被害人己○○所不知而難以尋獲
    ，顯然業已破壞被害人己○○對於該物原先之持有狀態，並
    建立自己之非法持有關係，其此部分之竊盜行為業已既遂，
    尚不因被告未及召喚鎖匠前來開鎖即為警查獲而異其認定，
    附此敘明。爰審酌被告不知憑恃己力掙取金錢以供生活之需
    ，僅因代步之一時需求，即恣意竊取他人機車，價值觀念非
    無偏差；尤其被告竟於同一日內，先後竊取如附表三、四、
    五所示之三部機車，益加彰顯其毫無尊重他人財產權之漠然
    態度，法治觀念亦嫌淡薄，品行不端；倘非處以有期徒刑以
    上之刑期，實難收矯治教化之效，更足使其心存僥倖而重蹈
    刑章；再參以被告犯罪動機、手段、於警詢及偵審中坦承犯
    行之態度、失竊財物之一般價值多寡、具有國小畢業學歷之
    智識程度等一切情狀，分別量處如主文所示之刑，併均諭知
    易科罰金之折算標準，復定其應執行之刑，以示懲儆。
四、扣案之鑰匙一支，係被告所有供竊取如附表編號一、三、四
    、五所示機車使用之物，此據被告於本院行準備程序時供承
    在卷，均應依刑法第三十八條第一項第二款之規定，於所犯
    各該竊盜罪之主文項下諭知沒收。
據上論斷，應依刑事訴訟法第二百七十三條之一第一項、第二百
九十九條第一項前段，刑法第三百二十條第一項、第四十一條第
一項前段、第八項、第五十一條第五款、第三十八條第一項第二
款，刑法施行法第一條之一第一項、第二項前段，判決如主文。
本案經檢察官丙○○到庭執行職務。
中    華    民    國    99    年    10    月    29    日
                  刑事第七庭    法  官  高文崇
上正本證明與原本無異。
如不服本判決，應於收送達後10日內向本院提出上訴書狀（應敘
述具體理由並附繕本）。
上訴書狀如未敘述理由，應於上訴期間屆滿後20日內補提理由書
於本院。
告訴人或被害人對於判決如有不服具備理由請求檢察官上訴者，
其上訴期間之計算係以檢察官收受判決正本之日期為準。
                                書記官  林淑慧
中    華    民    國    99    年    10    月    29    日
附錄本案論罪科刑法條：
刑法第三百二十條第一項：
意圖為自己或第三人不法之所有，而竊取他人之動產者，為竊盜
罪，處五年以下有期徒刑、拘役或五百元以下罰金。
附表：
┌─┬──────┬───────┬───┬─────────┬──────────┐
│編│時間        │地點          │被害人│犯罪方式及所竊得財│宣告刑              │
│號│            │              │      │物                │                    │
├─┼──────┼───────┼───┼─────────┼──────────┤
│  │99年5月22日 │臺中市南屯區黎│甲○○│以自備鑰匙插入機車│戊○○竊盜，處有期徒│
│1 │凌晨5時許   │明路2段365號前│      │鎖孔發動引擎，竊取│刑月，如易科罰金，│
│  │            │              │      │車牌號碼KYO-605號 │以新臺幣壹仟元折算壹│
│  │            │              │      │重機車1部得手（其 │日；扣案之鑰匙壹支沒│
│  │            │              │      │後將之停放於臺中市│收。                │
│  │            │              │      │南屯區○○路某處）│                    │
├─┼──────┼───────┼───┼─────────┼──────────┤
│  │99年5月24日 │臺中市南屯區黎│己○○│徒手牽行車牌號碼  │戊○○竊盜，處有期徒│
│2 │晚間某時（起│明路2段417號前│      │CFE-520號重機車返 │刑月，如易科罰金，│
│  │訴書附表誤為│              │      │回其住處而竊取得手│以新臺幣壹仟元折算壹│
│  │下午）      │              │      │，欲待日後召來鎖匠│日。                │
│  │            │              │      │開啟機車龍頭鎖（暫│                    │
│  │            │              │      │置於臺中市南屯區干│                    │
│  │            │              │      │城街202巷1弄2號前 │                    │
│  │            │              │      │）                │                    │
├─┼──────┼───────┼───┼─────────┼──────────┤
│  │99年5月28日 │臺中市南屯區黎│庚○○│以自備鑰匙插入機車│戊○○竊盜，處有期徒│
│3 │凌晨1時38分 │明路2段496號前│      │鎖孔發動引擎，竊取│刑月，如易科罰金，│
│  │許          │              │      │車牌號碼TDK-636號 │以新臺幣壹仟元折算壹│
│  │            │              │      │輕機車1部得手（其 │日；扣案之鑰匙壹支沒│
│  │            │              │      │後將之停放於臺中市│收。                │
│  │            │              │      │西屯區市○路108號 │                    │
│  │            │              │      │前）              │                    │
├─┼──────┼───────┼───┼─────────┼──────────┤
│  │99年5月28日 │臺中市西屯區惠│丁○○│以自備鑰匙插入機車│戊○○竊盜，處有期徒│
│4 │凌晨某時（於│中路與市政路交│      │鎖孔發動引擎，竊取│刑月，如易科罰金，│
│  │附表編號3竊 │岔路口之人行道│      │車牌號碼EZH-881號 │以新臺幣壹仟元折算壹│
│  │盜犯行之後）│上            │      │輕機車1部得手（其 │日；扣案之鑰匙壹支沒│
│  │            │              │      │後將之停放於臺中市│收。                │
│  │            │              │      │西屯區○○路20號前│                    │
│  │            │              │      │騎樓）            │                    │
├─┼──────┼───────┼───┼─────────┼──────────┤
│  │99年5月28日 │臺中市西屯區朝│乙○○│以自備鑰匙插入機車│戊○○竊盜，處有期徒│
│5 │上午8時27分 │富路與朝馬路交│      │鎖孔發動引擎，竊取│刑月，如易科罰金，│
│  │許          │岔路口        │      │車牌號碼ZHU-902號 │以新臺幣壹仟元折算壹│
│  │            │              │      │輕機車1部得手（其 │日；扣案之鑰匙壹支沒│
│  │            │              │      │後將之停放於臺中市│收。                │
│  │            │              │      │西屯區○○路20號前│                    │
│  │            │              │      │騎樓）            │                    │
└─┴──────┴───────┴───┴─────────┴──────────┘

司法院資訊處製作；財團法人民間司法改革基金會備份。
